# 请教：此情境下坏账准备计提递延所得税资产时按哪种税率。

提问人：lxy7105 时间：2011-10-18 20:06:57
企业享受“二免三减半”的税收优惠， 2009 年为第一年补亏后盈利年度，进入“二免”期。对应收账款的坏账准备2009 年， 2010 年分别按何税率计提递延所得税资产，为何。
（预计今后每年会有充足的盈利抵补。）

回答人：chenyiwei
基本赞同fanxu7788意见。基本原则是：按照暂时性差异预计转回时的适用税率计算。如果不能合理确定暂时性差异的确切转回年度，而不同年份的适用税率存在差异的，则遵循谨慎原则进行合理估计。